# 减资公告登报日期确定问题

提问人：long0619cn 时间：2013-12-26 10:21:32
请问，例如公告里的日期 11 月 1 日，报纸 11 月 3 日才刊登。那算哪一个日期？

回答人：chenyiwei
个人理解，比较合理的理解应是见报日期起算的 45 天，否则这个规定很容易被规避而失去意义。

提问人：hrtsex 时间：2014-05-04 19:12:21
根据《中国注册会计师执业准则应用指南 2010 》的相关规定：因注销股份而减少注册资本和实收资本的，注册会计师还应当实施以下审验程序： （ 1 ）检查与减资有关的会计凭证，以验证减资者、减资方式、减资金额是否真实； （ 2 ）对减资基准日的资产负债表进行审计，以验证减资后的注册资本、实收资本是否真实；如果截止至减资基准日的财务报表已经其他会计师事务所审计，在利用其工作时，应当参照《中国注册会计师审计准则第 1401 号——利用其他注册会计师的工作》的有关要求执行。
请教陈版，减资基准日如何确定呢？股东会做出减资的日期还是减资公告登报后第 45 天的当月月末呢？

回答人：chenyiwei
“减资基准日”是制定减资方案所依据的财务数据所在的日期（在减资过程中的各个日期中应是最早的），并不是实际减资的日期或者公告日。

提问人：hrtsex 时间：2014-05-04 19:26:51
陈版，如果我们中介当时参考的是 13 年 12 月 31 日财务报表的数据，保证减资后的净资产还是大于注册资本的，则减资基准日是否就是 13 年 12 月 31 日呢？这个日期是否需要在股东会决议体现呢？

回答人：chenyiwei
基准日是 2013 年 12 月 31 日。在股东会决议中应当体现，因为该决议必然会引用该基准日的财务数据，此时就要说明这些财务数据是哪个日期的。